ava_adj.lexd
PATTERNS

A-KUDIJA-Root [<adj>:] Class CLIT-ADJEC-I? # не очень ясно, зачем апертиум добавлял сюда клитики, если ни по одной грамматике их нет, но пусть будут
A-GHARAB-Root [<adj>:] CLIT-ADJEC-I
A-BACICIADAB-M-Root [<adj>:] [<m>:] CLIT-ADJEC-I?
A-BACICIADAB-F-Root [<adj>:] [<f>:] CLIT-ADJEC-I?
A-BACICIADAB-NT-Root [<adj>:] [<nt>:] CLIT-ADJEC-I?
A-BACICIADAB-PL-Root [<adj>:] [<pl>:] CLIT-ADJEC-I?
A-TIOCEBESEB-Root [<adj>:] A-TIOCEBESEB-Infl
# ?? A-KINABGO-Root ?? [<adj>:] A-KINABGO-Infl
# ?? A-BAKIAB-Root ?? [<adj>:] A-BAKIAB-Infl

LEXICON CLIT-ADJEC-I

+ги<cnjcoo>:ги
+го<emph>:го
+лъун<post>:лъун
+лъун<post>+ги<cnjcoo>:лъунги

LEXICON Class

<nt>:б
<m>:в
<f>:й
<pl>:л

#LEXICON A-BAKIAB-Infl # не очень понятно, что с этим делать, если основ под афииксы просто нет

#бакӏаб<adj><nt><sg>:бакӏаб
#бакӏаб<adj><m><sg>:вакӏав
#бакӏаб<adj><f><sg>:якӏай
#бакӏаб<adj><pl>:ракӏал

LEXICON A-TIOCEBESEB-Infl

<nt><sg>:бесеб
<m><sg>:весев
<f><sg>:есей
<pl>:ресел


#LEXICON A-KINABGO-Infl # это все же местоимения, так что закомментировала и основы, и флексии

#<adj><nt><sg>:бго
#<adj><m><sg>:вго
#<adj><f><sg>:йго
#<adj><pl>:лго

##########
